【裁判字號】    97,易,1292
【裁判日期】    970616
【裁判案由】    毒品危害防制條例
【裁判全文】
臺灣板橋地方法院刑事判決              97年度易字第1292號
公  訴  人  臺灣板橋地方法院檢察署檢察官
被      告  甲○○
上列被告因違反毒品危害防制條例案件，經檢察官提起公訴（97
年度毒偵字第3127、3253、3264號），本院於準備程序進行中，
被告就被訴之事實為有罪之陳述，經告知被告簡式審判程序之旨
，並聽取當事人之意見後，裁定進行簡式審判程序，判決如下：
    主  文
甲○○施用第二級毒品，處有期徒刑肆月，如易科罰金，以新臺
幣壹仟元折算壹日；又施用第二級毒品，處有期徒刑肆月，如易
科罰金，以新臺幣壹仟元折算壹日；應執行有期徒刑陸月，如易
科罰金，以新臺幣壹仟元折算壹日。
    事  實
一、甲○○前於民國（下同）96年間因施用毒品案件，經臺灣臺
    北地方法院以96年度毒聲字第404 號裁定送勒戒處所觀察、
    勒戒後，認無繼續施用毒品之傾向，於96年11月14日釋放出
    所，並經臺灣臺北地方法院檢察署檢察官於96年11月26日以
    96年度毒偵字第1641號為不起訴處分確定在案。竟仍不知戒
    絕惡習，於上開觀察、勒戒執行完畢釋放後，5 年內復基於
    施用第二級毒品安非他命之犯意，於97年2 月9 日下午1 時
    10分許為警採尿回溯96小時內之某時，在不詳地點以不詳方
    方法，施用第二級毒品安非他命1 次。嗣於96年2 月8 日晚
    11時35分許，在臺北縣中和市○○路180 號前為警查獲，經
    採集其尿液檢體送驗嘿現安非他命反應，始查悉上情；又另
    行基於施用第二級毒品安非他命之犯意，於96年3 月18日（
    起訴書略載為97年3 月19日為警採尿回溯96小時內之某時）
    在臺北縣中和市○○路71之2 號9 樓之1 不詳姓名友人住處
    內，將第二級毒品安非他命放入於玻璃球內，以火燒烤後，
    再施用所冒出霧化含有安非他命成分之氣體，以此方式施用
    第二級毒品安非他命1 次。嗣於97年3 月18日下午1 時20分
    許，經警在上址查獲，並扣得非其所有而係上址屋主所有之
    安非他命1 包（淨重0.16公克）、磅秤1 台、玻璃球吸食器
    2 個、玻璃球2 個、玻璃球吸管2 個、勺子2 支及分裝袋1
    包等物。
二、案經臺北縣政府警察局中和分局、新莊分局先後報請臺灣板
    橋地方法院檢察署檢察官偵查起訴。
    理  由
一、按除被告所犯為死刑、無期徒刑、最輕本刑為三年以上有期
    徒刑之罪或高等法院管轄第一審案件者外，於第一次審判期
    日前之準備程序進行中，被告先就被訴事實為有罪之陳述時
    ，審判長得告知被告簡式審判程序之旨，並聽取當事人、代
    理人、辯護人及輔佐人之意見後，裁定進行簡式審判程序，
    刑事訴訟法第273 條之1 第1 項定有明文。經核本件被告甲
    ○○所犯係死刑、無期徒刑、最輕本刑為三年以上有期徒刑
    以外之罪，其於準備程序中就被訴事實為有罪之陳述，經法
    官告知簡式審判程序之旨，並聽取公訴人及被告之意見後，
    本院認宜進行簡式審判程序，爰依上揭規定裁定進行簡式審
    判程序，合先敘明。
二、上揭事實，業據被告甲○○於本院準備程序及審理時供承不
    諱，且被告先後2 次為警查獲時所採集之尿液，經送請檢驗
    之結果，均呈安非他命類陽性反應，有臺灣檢驗科技股份有
    限公司出具之濫用藥物檢驗報告2 紙附卷可稽（見臺灣板橋
    地方法院檢察署97年度毒偵字第2364號偵查卷第9-1 頁及97
    年度毒偵字第3127號偵查卷第47頁）。再施用第二級毒品甲
    基安非他命之時間，係以「雖施毒者尿液中甲基安非他命成
    分之檢出，與其投與方式、投與量、個人體質、採尿時間與
    檢測儀器之精密度等諸多因素有關，僅憑尿液中呈甲基安非
    他命陽性反應，無法確實推算吸食時間距採集時間之長短，
    惟其平均可檢出時限為96小時，此為本院歷來辦理毒品案件
    職務上所知悉之事項，且經行政院衛生署藥物食品檢驗局81
    年2 月8 日 (81) 藥檢一字第001156號函示明確。是被告於
    96年2 月9 日下午1 時10分許採尿回溯96小時內之某時必有
    施用第二級毒品安非他命之行為。故堪認被告自白施用第二
    級毒品安非他命應與事實相符。又被告前因施用毒品案件，
    經臺灣臺北地方法院以96年度毒聲字第404 號裁定送勒戒處
    所觀察、勒戒後，認無繼續施用毒品之傾向，於96年11月14
    日釋放出所，並經臺灣臺北地方法院檢察署檢察官於96年11
    月26日以96年度毒偵字第1641號為不起訴處分確定等情，有
    臺灣高等法院被告前案紀錄表附卷可按。從而，被告復於97
    年2 月9 日前96小時及同年3 月18日先後2 次施用第二級毒
    品安非他命，顯係在觀察、勒戒執行完畢釋放後5 年內再犯
    毒品危害防制條例第10條之罪。是以本件罪證明確，其犯行
    堪予認定，應予依法論科。
三、查安非他命依其成癮性、濫用性及對社會危害性之程度，已
    為毒品危害防制條例第2 條第2 項第2 款所規定之第二級毒
    品。又被告持有安非他命之低度行為，應為其施用安非他命
    之高度行為所吸收，不另論罪。故核被告所為，係犯毒品危
    害防制條例第10條第2 項施用第二級毒品之罪。又被告先後
    2 次犯行，犯意各別，且相距有1 月之久，應分論併罰。爰
    審酌被告前已因施用毒品經觀察、勒戒，猶應知所惕勵，對
    於施用毒品之違法性及可罰性，應有明確而強烈之認識，詎
    猶不知悛悔，復行施用安非他命，戕害自己之身心健康，兼
    衡其智識程度、犯罪動機、目的及犯罪後自承施用毒品犯行
    ，犯後態度良好等一切情狀，各別量處如主文所示之刑，並
    依法定其應執行之刑及諭知易科罰金之折算標準，以資懲儆
    。
四、至查扣之安非他命1 包（淨重0.16公克）、磅秤1 台、玻璃
    球吸食器2 個、玻璃球2 個、玻璃球吸管2 個、勺子2 支及
    分裝袋1 包等物，並非被告所有而係查獲地點之屋主所有，
    自無從於本案中宣告沒收，附此說明。
五、又公訴人起訴被告於97年2 月4 日下午1 時許為警採尿回溯
    96小時內之某時施用第二級毒品安非他命之行為，認被告尚
    另犯毒品危害防制條例第10條第2 項部分另結，併予敘明。
據上論斷，應依刑事訴訟法第273 條之1 第1 項、第299 條第1
項前段，毒品危害防制條例第10條第2 項，刑法第11條前段、第
41條第1 項前段、第51條第5款，判決如主文。
本案經檢察官吳文正到庭執行職務
中    華    民    國    97    年    6     月    16    日
                    刑事第五庭  法  官  潘  長  生
以上正本證明與原本無異。
如不服本判決應於送達後10日內敘明理由向本院提出上訴狀。
                                書記官  彭  麗  紅
中    華    民    國    97    年    6     月    16    日
附錄本案論罪科刑法條全文：
毒品危害防制條例第10條
施用第一級毒品者，處六月以上五年以下有期徒刑。
施用第二級毒品者，處三年以下有期徒刑。


司法院資訊處製作；財團法人民間司法改革基金會備份。
